臺灣彰化地方法院刑事判決
110年度交易字第715號
公  訴  人  臺灣彰化地方檢察署檢察官
被      告  吳俊興




            梁淑美


            NGUYEN NGOC DIEM(阮玉艷)




前  一  人
輔  佐  人  鄭演育



上列被告因過失傷害案件，經檢察官提起公訴（110年度偵字第1
1242號），本院判決如下：
    主  文
本件公訴不受理。
    理  由
一、公訴意旨如附件檢察官起訴書所載。
二、按告訴乃論之罪，告訴人於第一審辯論終結前，得撤回其告
    訴；告訴經撤回者，應諭知不受理之判決；又依第303條所
    為之不受理判決，得不經言詞辯論為之，刑事訴訟法第238
    條第1項、第303條第3款及第307條分別定有明文。
三、查告訴人阮玉艷告訴被告吳俊興、梁淑美過失傷害部分，告
    訴人梁淑美告訴被告吳俊興、阮玉艷過失傷害部分，起訴書
    認被告梁淑美、阮玉艷均係犯刑法第284條前段之過失傷害
    罪、被告吳俊興係犯道路交通管理處罰條例第86條第1項、
    刑法第284條前段之汽車駕駛人無駕駛執照駕車因過失致人
    受傷罪，依刑法第287條前段規定，須告訴乃論。茲經被告
    等與告訴人等均達成和解，並據告訴人等具狀撤回告訴，有
    刑事撤回告訴狀、本院111年度彰司交附民移調字第21、22
    號、、電話洽辦公務紀錄單在卷可稽，依上開說明，爰不經
    言詞辯論，逕為諭知不受理之判決。
四、據上論斷，應依刑事訴訟法第303條第3款、第307條，判決
    如主文。
中　　華　　民　　國　　111 　年　　9 　　月　　30　　日
                  刑事第四庭    法  官  林怡君
以上正本證明與原本無異。
如不服本判決應於收受判決後20日內向本院提出上訴書狀，並應
敘述具體理由。其未敘述上訴理由者，應於上訴期間屆滿後20日
內向本院補提理由書(均須按他造當事人之人數附繕本)「切勿逕
送上級法院」。
告訴人或被害人如對本判決不服者，應具備理由請求檢察官上訴
，其上訴期間之計算係以檢察官收受判決正本之日期為準。
中　　華　　民　　國　　111 　年　　9 　　月　　30　　日
                                書記官  馬竹君
臺灣彰化地方檢察署檢察官起訴書
                                    110年度偵字第11242號
　　被　　　告　吳俊興　男　46歲（民國00年00月00日生）
　　　　　　　　　　　　住彰化縣○○鎮○○路00巷00弄0號
　　　　　　　　　　　　國民身分證統一編號：Z000000000號
　          　　NGUYEN NGOC DIEM　
　　　　　　　　　　　　女　35歲（民國00年0月0日生）
　　　　　　　　　　　　住彰化縣○○鎮○○路0段000號
　　　　　　　　　　　　護照號碼：M0000000號
                        居留證號碼：ND00000000號
　　　　　　　　梁淑美　女　57歲（民國00年0月00日生）
　　　　　　　　　　　　住彰化縣○○鎮○○路00巷0號
　　　　　　　　　　　　國民身分證統一編號：Z000000000號
上列被告等因過失傷害案件，已經偵查終結，認應提起公訴，茲
將犯罪事實及證據並所犯法條分敘如下：
        犯罪事實
一、吳俊興雖經吊銷汽車駕駛執照，但於民國110年3月8日10時
　　39分許，駕駛車牌號碼000-0000號自用小客車，到彰化縣○○鎮
    ○○○○○○○○號誌交岔路口時，按其情節應注意交岔路口10公尺內
    不得停車，且當時並無不能注意情事，竟疏未注意及此，貿然
    在該交岔路口10公尺內停車，妨礙往來車輛駕駛人行車視線
    。同日10時44分許，NGUYEN NGOC DIEM （越南籍來臺依親
    人士，中文姓名阮玉豔，下稱阮玉豔）騎乘車牌號碼000-000號
    普通重型機車，沿和美鎮中山路由北往南行駛；梁淑美騎乘車牌
    號碼000-0000號普通重型機車，沿和美鎮仁美路由東往西行駛
    ，至上開交岔路口，阮玉豔欲左轉行駛仁美路，梁淑美欲直行通
    過時，見路口有車輛遮蔽行車視線，按其等均領有普通重型
    機車駕駛執照情節，阮玉豔應注意暫停讓直行車先行，梁淑美應注
    意減速慢行，作隨時停車準備，且均無不能注意情事，竟皆疏
    未注意及之，貿然前進，互未發覺他方來車，以致相撞，阮
    玉豔因而受有雙側腕部挫傷、左側膝部挫傷；梁淑美則受有
    右側第2至第5肋骨骨折、右側肩胛骨及鎖骨骨折、右手及臉
    部擦傷。阮玉豔於員警到達事故現場處理時在場並當場承認
    為肇事人；梁淑美亦於員警赴抵其就醫醫院處理在場並當場承
    認為肇事人，自首而接受裁判。
二、案經阮玉豔、梁淑美訴由彰化縣警察局和美分局報告偵辦，阮
    玉豔並於偵查中委任其配偶鄭演育為告訴代理人。
        證據並所犯法條
一、上開交通事故之事實與經過，業據被告吳俊興、阮玉豔及梁淑
    美於警詢及本署檢察官偵訊時供述不諱，並有在場見聞證人
    謝阿生之警詢陳述；各被告之彰化縣警察局道路交通事故談
    話紀錄表；彰化縣警察局和美分局道路交通事故現場圖、道路
    交通事故調查報告表㈠、㈡-1；各被告之彰化縣警察局道路交
    通事故肇事人自首情形紀錄表；被告阮玉豔、梁淑美之彰化縣
    警察局道路交通事故當事人酒精測定紀錄表；彰化縣警察局
    交通事故照片、彰化縣警察局道路交通事故初步分析研判表
    ；被告阮玉豔、梁淑美之醫院診斷書；各被告所用汽車之車輛
    詳細資料報表；各被告之汽、機車駕駛人資料查詢報表；交
    通部公路總局臺中區監理所彰化縣區車輛行車事故鑑定會鑑定意見
    書及肇事路口監視器影像光碟等在卷可佐
　　，其等犯嫌均堪認定。
二、被告吳俊興之汽車駕駛執照業經吊銷，迄至上開交通事故發
    生前，仍未重新考領合格汽車駕駛執照，有被告吳俊興之證
    號查詢汽車駕駛人資料報表在卷可憑，其無駕駛執照駕車，因
    而致人受傷，依法應負刑事責任，核係犯道路交通管理處罰條
    例第86條第1項、刑法第284條前段之汽車駕駛人無駕駛執照駕
    車因過失致人受傷罪嫌。被告阮玉豔、梁淑美所為，均係犯刑
    法第284條前段之過失傷害罪嫌；其2人於肇事後，各於處理
    人員前往事故現場及就醫醫院處理時在場並當場承認為肇事
    人，有其等之彰化縣警察局道路交通事故肇事人自首情形紀錄
    表附卷可憑，為有偵查犯罪職權之公務員發覺其等犯行前，
    自首而接受裁判，均請審酌情節，依刑法第62條前段，減輕
    其刑。
三、依刑事訴訟法第251條第1項提起公訴。　
    此   致
臺灣彰化地方法院
中　　華　　民　　國　 110　　年　　12　　月　　9 　　日
　　　　　　          　　　　檢  察  官　王元郁
本件正本證明與原本無異　
中　　華　　民　　國　 110　　年　　12　　月　　15　　日
                              書  記  官  江慧瑛
附錄本案所犯法條全文   
中華民國刑法第284條
因過失傷害人者，處 1 年以下有期徒刑、拘役或 10 萬元以下
罰金；致重傷者，處 3 年以下有期徒刑、拘役或 30 萬元以下
罰金。
道路交通管理處罰條例第86條
（刑責之加重及減輕）
汽車駕駛人，無駕駛執照駕車、酒醉駕車、吸食毒品或迷幻藥駕
車、行駛人行道或行經行人穿越道不依規定讓行人優先通行，因
而致人受傷或死亡，依法應負刑事責任者，加重其刑至二分之一
。
汽車駕駛人，在快車道依規定駕車行駛，因行人或慢車不依規定
，擅自進入快車道，而致人受傷或死亡，依法應負刑事責任者，
減輕其刑。